臺灣屏東地方法院刑事判決
96年度易字第244號
公　訴　人　臺灣屏東地方法院檢察署檢察官
被　　　告　甲○○
　　　　　　　　　　（
上列被告因竊盜案件, 經檢察官提起公訴（96年度偵字第1955號
、第2047號）, 本院裁定依簡式審判程序審理, 判決如下：
    主  文
甲○○犯如附表編號1 至10所示之竊盜罪, 均累犯, 各處如附表
編號1 至10所示之刑, 應執行有期徒刑伍年陸月。扣案Ｔ型扳手
壹支及斜口鉗壹支均沒收。應於刑之執行前令入勞動場所強制工
作參年。
    事  實
一、甲○○前因竊盜案件, 先於民國89年12月4 日, 為臺灣高等
    法院高雄分院以89年度上訴字第1238號判決判處應執行有期
    徒刑1 年4 月確定；復於90年7 月2 日, 因另件竊盜案, 為
    本院以90年易字第442 號判決判處應執行有期徒刑1 年6 月
    確定。上開二判決所處之刑經接續執行後, 於95年4 月13日
    縮刑期滿執行完畢。然並未心生警惕, 旋又基於意圖為自己
    不法所有之個別犯意, 自96年1 月6 日起至同年3 月22日間
    , 於附表所示時間、地點, 徒手或攜帶客觀上足以對人之生
    命、身體具有危險性之兇器, 以同附表所示之方式, 竊取他
    人所有、其種類、數量如附表所示財物, 供自己使用, 或預
    備變賣取得現金。
二、查獲經過: 附表編號1 之行為, 係因甲○○於96年1 月8 日
    22時30分許, 駕駛竊得之車號VT-0026 號自用小貨車, 行經
    高雄縣大樹鄉○○路立大農場前時, 為警發覺係失竊贓車後
    追捕查獲（甲○○於逃逸過程中受傷, 經檢察官同意准免予
    隨案解送）並扣得前開贓車（已發還己○○）。附表編號2
    至10之行為, 則係於96年3 月22日14時許, 因甲○○將其竊
    得之車號WH-9693 號自用小貨車, 停放在屏東縣竹田鄉○○
    路「德修禪寺」停車場, 並進入屏東縣竹田鄉○○村○○路
    12-1號乙○○住宅內行竊（如附表編號10所示）時, 為警發
    現該贓車而在車旁等候, 迄該日15時許, 甲○○自上開房屋
    走出, 將竊得之汽油筒1 個、茶具1 組及旅行袋1 個, 放入
    上開贓車內時, 為警當場逮捕, 除扣得上開贓車（已發還丁
    ○○）外, 並在上開贓車內扣得其先前竊得之賓果遊戲機1
    台（見附表編號5,已發還戊○○）、農藥噴霧器5 台（見附
    表編號6 至9,已分別發還丙○○、辛○○、壬○○及庚○○
    ）, 並扣得其所有、用以行竊之斜口鉗1 支、Ｔ型扳手1 支
    及非其所有或非屬行竊工具之破壞剪3 支、鉗子2 支、水管
    鉗1 支、活動扳手1 支、螺絲起子3 支及鑰匙2 支（另扣得
    毒品吸食器1 只, 由檢察官另案偵辦）。甲○○於警方調查
    時自白或自首犯行而查獲, 並帶同警方前往屏東縣麟洛鄉○
    ○路與光明街旁, 尋獲其於附表編號2 時、地竊取、已棄置
    在上開路旁多日之車號WA-9075 號自用小客車（已發還癸○
    ○）。
三、案經高雄縣警察局仁武分局報告臺灣高雄地方法院檢察署檢
    察官偵辦, 該署呈請臺灣高等法院高雄分院檢察署核轉臺灣
    屏東地方法院檢察署檢察官偵查, 另由屏東縣警察局潮州分
    局報告臺灣屏東地方法院檢察署檢察官偵查後一併起訴。
    理  由
一、證據: 本件除引用起訴書證據清單欄所載之證據（如附件）
    外, 並增加引用被告於本院審理中之自白作為犯罪證據。
二、按扣案Ｔ型扳手、螺絲起子、鉗子及斜口鉗等物均係金屬製
    品, 質地堅硬, 且為被告持以行竊之工具, 均可危害他人之
    生命、身體安全, 在客觀上具有危險性, 應屬刑法第321 條
    第1 項第3 款所稱兇器。是核被告甲○○在附表編號1 、2
    、4 部分所載時、地之行為, 均係犯刑法第321 條第1 項第
    3 款之攜帶兇器竊盜罪；其在附表編號5 所載時、地之行為
    , 係犯刑法第321 條第1 項第3 款、第2 款之攜帶兇器毀壞
    門扇竊盜罪；其在附表編號6 、7 、8 部分所載時、地之行
    為, 係犯刑法第321 條第1 項第2 款踰越安全設備竊盜罪；
    其在附表編號9 部分所載時、地之行為, 係犯刑法第320 條
    第1 項竊盜罪。其在附表編號3 、10部分所載時、地之行為
    , 則係犯刑法第321 條第1 項第2 、3 款之攜帶兇器踰越安
    全設備竊盜罪。其所犯上開10罪, 犯意各別, 時間、地點不
    同, 應予分論併罰。被告前有如事實欄所示之科刑及執行情
    形, 有臺灣高等法院被告前案紀錄表附卷足憑, 其於刑之執
    行完畢後5 年內, 故意再犯本件有期徒刑之10罪, 均為累犯
    , 均應依法加重其刑。又被告於附表編號2 、3 所載時、地
    竊取他人財物後, 在有偵查犯罪權限之機關或人員尚不知為
    何人竊取前, 即主動向將其逮捕之員警坦承行竊, 並帶同警
    員尋獲其丟棄之車號WA-9075 號自用小客車, 嗣並接受裁判
    , 有警詢筆錄附卷可按, 茲為鼓勵被告勇於承認犯行, 故依
    刑法第62條前段之自首規定, 減輕其刑, 並因其同時有刑之
    加重及減輕事由, 依刑法第71條第1 項規定, 先加後減。爰
    審酌被告之智識程度; 曾有違反麻醉藥品管理條例、施用毒
    品、侵占及竊盜等多項犯罪前科, 素行不端; 其正值壯年,
    可自行謀生, 卻屢以攜帶兇器及踰越他人安全設備之不當手
    段竊取他人財物; 期間雖被查獲, 惟仍未生警惕之心, 旋即
    再犯多件竊盜罪, 危害社會治安甚鉅; 其個別犯罪所得利益
    之多寡; 被害人遭竊之物多為代步或生財工具, 損害非輕;
    被告事後坦承犯行等一切情狀, 分別量處如主文所示之刑,
    並合併定其應執行之刑, 以資懲儆。扣案Ｔ型扳手（偵卷扣
    案物照片編號4） 及斜口鉗（偵卷扣案物照片編號13）各1
    支, 均為被告所有, 且係供其行竊所用之物, 業據被告供陳
    在卷, 應依刑法第38條第3 項、第1 項第2 款規定宣告沒收
    ; 扣案螺絲起子（偵卷扣案物照片編號11）及鉗子1 支, 雖
    亦係被告行竊時持以拆卸物品之工具, 然其自稱係在被害人
    乙○○住處臨時取用, 非其所有, 又無證據可以證明係被告
    所有之物, 故不為沒收之諭知; 其餘扣案物, 雖均為被告所
    有, 然因不能證明係供被告行竊所用之工具或預備供其行竊
    所使用之工具, 故亦不一併宣告沒收。
三、末查, 被告時年42歲, 正值人生之青壯期, 倘循正途, 謀生
    非難, 惟竟於前案竊盜犯罪判決甫執行完畢後9 個月, 再犯
    竊盜罪, 且反覆竊取他人財物, 行竊次數甚為頻繁, 顯有犯
    罪習慣, 爰依竊盜犯贓物犯保安處分條例第3 條第1 項規定
    , 併宣告於刑之執行前, 令入勞動場所強制工作3 年, 以資
    矯正。
據上論斷, 應依刑事訴訟法第273 條之1 第1 項、第299 條第1
項前段、第310 條之2,刑法第320 條第1 項、第321 條第1 項第
2 款、第3 款、第47條第1 項、第62條前段、第38條第1 項第2
款、第51條第5 款, 竊盜犯贓物犯保安處分條例第3 條第1 項、
第4 條、第5 條, 判決如主文。
中　　華　　民　　國　　96　　年　　4 　　月　　20　　日
                  刑事第四庭　  法　官　王以齊
以上正本證明與原本無異。
如不服本判決應於收受本判決送達後十日內向本院提出上訴書狀
，其未敘述上訴理由者，並得於提起上訴後十日內向本院補提理
由書狀（均須按他造當事人之人數附繕本）「切勿逕送上級法院
」
中　　華　　民　　國　　96　　年　　4 　　月　　20　　日
                                書記官  盧姝伶
附錄本判決論罪科刑法條：
所犯法條：
刑法第321條第1項第2款、第3款
犯竊盜罪而有左列情形之一者, 處6 月以上、5 年以下有期徒刑
：
二  毀越門扇、牆垣或其他安全設備而犯之者。
三  攜帶兇器而犯之者。
刑法第320條
意圖為自己或第三人不法之所有, 而竊取他人之動產者, 為竊盜
罪, 處5 年以下有期徒刑、拘役或新臺幣1 萬5 千元以下罰金。
附表：
┌─┬──────┬──────┬───┬───────┬─────┬─────┐
│編│時間及地點  │方        式│被害人│竊取物品及價值│所犯法條及│宣告刑    │
│號│            │            │      │（新臺幣: 元）│罪名      │          │
├─┼──────┼──────┼───┼───────┼─────┼─────┤
│1 │96年1 月6 日│以被告所有之│己○○│車號VT-0026 號│刑法第321 │有期徒刑壹│
│  │5 時許, 在屏│Ｔ型扳手1 支│      │自用小貨車。  │條第1 項第│年陸月。扣│
│  │東縣屏東市林│插入汽車電門│      │              │3 款之攜帶│案Ｔ型扳手│
│  │森路巷24號前│發動車輛。  │      │              │兇器竊盜罪│壹支沒收。│
├─┼──────┼──────┼───┼───────┼─────┼─────┤
│2 │96年3 月9 日│以Ｔ型扳手插│癸○○│車號WA-9075 號│同上      │有期徒刑壹│
│  │1 時許, 在屏│入未上鎖之汽│      │自用小客車（約│          │年肆月。扣│
│  │東縣屏東市香│車電門發動車│      │8,000 元）。  │          │案Ｔ型扳手│
│  │揚路193 號前│輛。        │      │              │          │壹支沒收。│
├─┼──────┼──────┼───┼───────┼─────┼─────┤
│3 │96年3 月11日│持所有人不詳│乙○○│透明膠4 只、透│刑法第321 │有期徒刑壹│
│  │13時許, 在屏│之螺絲起子及│      │明膠噴槍2 支及│條第1 項第│年貳月。  │
│  │東縣竹田鄉中│鉗子各1 支從│      │電風扇1 臺（約│3 款之攜帶│          │
│  │崙路12之1號 │房屋後方已遭│      │5,000 元）, 然│兇器踰越安│          │
│  │            │破壞之鐵窗爬│      │未及取走, 即因│全設備竊盜│          │
│  │            │入屋內行竊。│      │屋主返回而逃逸│罪        │          │
├─┼──────┼──────┼───┼───────┼─────┼─────┤
│4 │96年3 月14日│進入無大門之│丁○○│車號WH-9693 號│刑法第321 │有期徒刑壹│
│  │1 時至2 時許│車庫, 以Ｔ型│      │自用小貨車1 部│條第1 項第│年陸月。扣│
│  │屏東縣萬丹鄉│扳手插入未上│      │（約50,000元）│3 款之攜帶│案Ｔ型扳手│
│  │萬丹路段308 │鎖之汽車電門│      │。            │兇器竊盜罪│壹支沒收。│
│  │號騎樓車庫  │發動車輛。  │      │              │          │          │
├─┼──────┼──────┼───┼───────┼─────┼─────┤
│5 │96年3 月中旬│持被告所有之│戊○○│賓果遊戲機1 台│刑法第321 │有期徒刑壹│
│  │某日6 時許, │斜口鉗1 支破│      │（合計約8,000 │條第1 項第│年貳月。扣│
│  │在屏東縣竹田│壞工寮大門喇│      │元）。        │3 款之攜帶│案斜口鉗壹│
│  │鄉○○路中崙│叭鎖進入行竊│      │              │兇器毀壞門│支沒收。  │
│  │段834 地號上│。          │      │              │扇竊盜罪  │          │
│  │之工寮      │            │      │              │          │          │
├─┼──────┼──────┼───┼───────┼─────┼─────┤
│6 │96年3 月21日│徒手攀爬鐵門│丙○○│農藥噴霧器2 台│刑法第321 │有期徒刑壹│
│  │5 時許, 在屏│進入工寮內行│      │（約3,000 元）│條第1 項第│年。      │
│  │東縣竹田鄉南│竊。        │      │              │2 款之踰越│          │
│  │勢段0000-000│            │      │              │安全設備竊│          │
│  │0 地號工寮  │            │      │              │盜罪      │          │
├─┼──────┼──────┼───┼───────┼─────┼─────┤
│7 │96年3 月21日│徒手攀爬鐵門│辛○○│農藥噴霧器1 台│刑法第321 │有期徒刑拾│
│  │6 時許, 在屏│, 進入工寮內│      │（約500 元）  │條第1 項第│月。      │
│  │東縣竹田鄉福│行竊。      │      │              │2 款之踰越│          │
│  │田村新勢段10│            │      │              │安全設備竊│          │
│  │85地號工寮  │            │      │              │盜罪      │          │
├─┼──────┼──────┼───┼───────┼─────┼─────┤
│8 │96年3 月22日│徒手攀爬鐵門│壬○○│農藥噴霧器1 台│刑法第321 │有期徒刑拾│
│  │5 時許, 在屏│, 進入工寮內│      │（約1,100 元）│條第1 項第│月。      │
│  │東縣竹田鄉南│行竊。      │      │              │2 款之踰越│          │
│  │勢段1944地號│            │      │              │安全設備竊│          │
│  │上之鐵皮工寮│            │      │              │盜罪      │          │
├─┼──────┼──────┼───┼───────┼─────┼─────┤
│9 │96年3 月22日│將已損壞之鎖│庚○○│農藥噴霧器1 台│刑法第320 │有期徒刑捌│
│  │6 時許, 在屏│頭移走後, 徒│      │（約500 元）  │條第1 項之│月。      │
│  │東縣竹田鄉新│手開啟大門進│      │              │竊盜罪    │          │
│  │勢段0000-000│入工寮行竊。│      │              │          │          │
│  │0 地號上之工│            │      │              │          │          │
│  │寮          │            │      │              │          │          │
├─┼──────┼──────┼───┼───────┼─────┼─────┤
│10│96年3 月22日│從房屋已遭破│乙○○│汽油筒1 個、茶│刑法第321 │有期徒刑壹│
│  │14時許, 在屏│壞之後方鐵窗│      │具1 組、旅行袋│條第1 項第│年陸月。  │
│  │東縣竹田鄉中│攀爬進入屋內│      │1 個、冷氣機及│2 、3 款之│          │
│  │崙路12之1號 │行竊, 並在現│      │烘碗機各1 台（│攜帶兇器, │          │
│  │            │場取用所有人│      │約合50,000元）│踰越安全設│          │
│  │            │不詳之螺絲起│      │。其中冷氣機及│備竊盜罪  │          │
│  │            │子1 支拆卸冷│      │烘碗機各1 台, │          │          │
│  │            │氣機。      │      │已拆下放在屋內│          │          │
│  │            │            │      │地上, 尚未取走│          │          │
│  │            │            │      │即被查獲。    │          │          │
└─┴──────┴──────┴───┴───────┴─────┴─────┘
